臺灣臺南地方法院刑事判決　　　　　　 100年度易字第1344號
公　訴　人　臺灣臺南地方法院檢察署檢察官
被　　　告　林豊鈞
上列被告因竊盜等案件，經檢察官提起公訴（100年度偵字第125
23號），被告於本院準備程序中就被訴事實均為有罪之陳述，經
裁定依簡式審判程序審理，並判決如下：
    主  文
林豊鈞犯如附表編號1至5、7至9所示之竊盜罪，共捌罪，各處有
期徒刑參月，如易科罰金均以新台幣壹仟元折算壹日；又犯附表
編號6 所示之攜帶兇器竊盜罪，處有期徒刑陸月，如易科罰金，
以新台幣壹仟元折算壹日。扣案之斜口鉗、梅花扳手各壹支，均
沒收之。應執行有期徒刑壹年陸月，如易科罰金，以新台幣壹仟
元折算壹日。
    事  實
一、林豊鈞基於意圖為自己不法所有之犯意，分別於附表所示時
    間、地點，以附表所載方式竊取被害人張均鴻等9 人貨車上
    之電池。得手後並將竊得電池持往不知情之陳加瑋及沈麗敏
    2 人（涉嫌贓物部分均經檢察官另為不起訴處分）各自經營
    之資源回收場變賣得款花用一空。嗣林豊鈞因另案通緝為警
    查獲，在上開犯罪未經偵查犯罪權之機關或人員發覺前，主
    動向承辦員警自首，始悉上情，並扣得斜口鉗、梅花扳手各
    1支。
二、案經臺南市政府警察局歸仁分局移請臺灣臺南地方法院檢察
    署檢察官偵查起訴。
    理  由
一、本案被告林豊鈞所犯刑法第320 條第1項之竊盜罪、第321條
    第1項第3款之攜帶兇器竊盜罪，均係屬死刑、無期徒刑、最
    輕本刑為3 年以上有期徒刑以外之罪，其於準備程序就前揭
    被訴事實均為有罪之陳述，經依法告知簡式審判程序之旨，
    並聽取當事人之意見後，本院認無不得或不宜改依簡式審判
    程序進行之情形，爰依刑事訴訟法第273 條之1第1項規定，
    裁定本件進行簡式審判程序，合先敘明。
二、上揭犯罪事實，業據被告警詢、檢察官訊問及於本院審理中
    坦承不諱（警卷第1至5頁、偵卷第29至32頁、本院卷第18至
    19頁），核與證人陳加瑋、沈麗敏於警詢之證述（警卷第6
    至8 、14至15頁），及證人即被害人張均鴻、許佳華、游美
    惠、蔡本進、李惠美、劉玲君、張英吉、張正良、魏福銘分
    別於警詢中之證述（警卷第17至18、20至21、23至24、26至
    27、29至30、32至33、35至36、38至39、41至42頁），大致
    相符。此外復有買賣登記簿資料、臺南市政府警察局歸仁分
    局搜索、扣押筆錄、扣押物品目錄表、車輛詳細資料、自白
    書、銷贓之資源回收場及現場照片共18幀（警卷第11至13、
    46至47、49、50、51至59頁）等附卷可佐。從而，被告上開
    自白，均核與事實相符，自堪採信。本案事證明確，被告上
    開竊盜犯行，均堪以認定，應依法論罪科刑。
三、核被告就附表編號1至5、7至9所為，均係犯刑法第320條第1
    項之竊盜罪。又刑法第321 條第1項第3款之攜帶兇器加重竊
    盜罪，係以行為人攜帶兇器為其加重條件，此所謂兇器，其
    種類並無限制，凡客觀上足對人之生命、身體、安全構成威
    脅，具有危險性之兇器均屬之；且祇須行竊時攜帶此種具有
    危險性之兇器為已足，並不以攜帶之初即有行兇意圖為必要
    （最高法院79年度台上字第5253號判例意旨參考）。查，扣
    案之梅花扳手、斜口鉗，均為金屬製，可供單手握持，質地
    堅硬，分別可供轉開螺絲、剪斷電線之用，足認該工具客觀
    上可對人之生命、身體、安全構成威脅，具有危險性，當屬
    刑法第321 條第1項第3款所定兇器無訛。是核被告就附表編
    號6所為，則係犯刑法第321條第1項第3款之攜帶兇器竊盜罪
    。再被告於犯附表編號1至9所示之犯行後，在有偵查犯罪權
    限之公務員或機關發覺其為犯嫌前，因另案通緝遭逮捕時，
    主動向警員自首上揭犯行，進而接受裁判，爰均依刑法第62
    條前段之規定減輕其刑。
四、爰審酌被告不思以正當途徑獲取財物，僅因缺錢花用，即恣
    意隨機竊取他人車輛電池，變賣得款花用，守法觀念淡薄，
    且對他人財產安全已生危害，本應嚴懲，惟念其犯後自首坦
    承犯行，態度尚稱良好，並考量所竊取之電池價值非鉅（每
    顆電池價值約3500元至5200元間）等一切情狀，各量處如主
    文所示之刑，並定應執行刑如主文所示，及如易科罰金之折
    算標準，以示懲儆。又扣案之斜口鉗、梅花扳手各1 支，均
    為被告所有，且供被告於附表編號6 所示竊盜犯行所用，業
    據被告供述在卷（偵卷第30頁），爰依刑法第38條第1項第2
    款之規定，宣告沒收之。
據上論斷，應依刑事訴訟法第273 條之1 第1 項、第299 條第1
項前段，刑法第320條第1項、第321條第1項第3款、第41條第1項
前段、第51條第5款、第62條前段、第38條第1項第2款，刑法施
行法第1條之1，判決如主文。
本案經檢察官郭書鳴到庭執行職務。
中    華    民    國     100  年    12    月    20    日
                    刑事第十一庭  法  官  曾仁勇
以上正本證明與原本無異。
如不服本判決，應於收受本判決後10日內，向本院提出上訴書狀
，並應敘述具體理由，如未敘述上訴理由者，應於上訴期間屆滿
後20日內補提理由書狀於本院（均須按他造當事人之人數附繕本
）「切勿逕送上級法院」。
                                  書記官  張宜柔
中    華    民    國    100   年    12    月    20    日
附錄本判決論罪之法條：
中華民國刑法第320條第1項
意圖為自己或第三人不法之所有，而竊取他人之動產者，為竊盜
罪，處5 年以下有期徒刑、拘役或5 百元以下罰金。
中華民國刑法第321條
犯竊盜罪而有下列情形之一者，處6月以上、5年以下有期徒刑，
得併科新臺幣10萬元以下罰金：
一、侵入住宅或有人居住之建築物、船艦或隱匿其內而犯之者。
二、毀越門扇、牆垣或其他安全設備而犯之者。
三、攜帶兇器而犯之者。
四、結夥三人以上而犯之者。
五、乘火災、水災或其他災害之際而犯之者。
六、在車站、埠頭、航空站或其他供水、陸、空公眾運輸之舟、
    車、航空機內而犯之者。
前項之未遂犯罰之。
附表：被告林豊鈞涉嫌竊盜犯行一覽表
┌───┬─────────┬─────────────┬────┬────────────────┬─────────┬─────────┐
│編號  │行為時間          │行為地點                  │被害人  │被竊物品、價值                  │行為方式          │涉犯法條          │
├───┼─────────┼─────────────┼────┼────────────────┼─────────┼─────────┤
│1     │100年3、4月間某日 │臺南市○○區○○路4段368號│張均鴻  │車牌號碼9M-4250號自用小貨車電池1│徒手竊取          │刑法第320條第1項  │
│      │                  │前                        │        │顆（約價值新台幣4100元）        │                  │                  │
├───┼─────────┼─────────────┼────┼────────────────┼─────────┼─────────┤
│2     │100年3月間某日    │臺南市○○區○○路2段12巷 │許佳華  │車牌號碼3129-KB號自用小貨車電池1│徒手竊取          │刑法第320條第1項  │
│      │                  │巷口前                    │        │顆（約價值新台幣5200元）        │                  │                  │
├───┼─────────┼─────────────┼────┼────────────────┼─────────┼─────────┤
│3     │100年3月28日上午6 │臺南市○○區○○路4段290巷│游美惠  │車牌號碼UN-9785號自用小貨車電池1│徒手竊取          │刑法第320條第1項  │
│      │時許              │323號旁                   │        │顆（約價值新台幣4200元）        │                  │                  │
├───┼─────────┼─────────────┼────┼────────────────┼─────────┼─────────┤
│4     │100年4月初某日    │臺南市○○區○○路4段119巷│蔡本進  │車牌號碼6W-5019號自用小貨車電池1│徒手竊取          │刑法第320條第1項  │
│      │                  │13號前                    │        │顆（約價值新台幣4600元）        │                  │                  │
├───┼─────────┼─────────────┼────┼────────────────┼─────────┼─────────┤
│5     │100年5月中旬某日  │臺南市麻豆區安西里241之16 │李惠美  │車牌號碼TD-5885號自用小貨車電池1│徒手竊取          │刑法第320條第1項  │
│      │                  │號前                      │        │顆（約價值新台幣4100元）        │                  │                  │
├───┼─────────┼─────────────┼────┼────────────────┼─────────┼─────────┤
│6     │100年5月中旬某日  │臺南市麻豆區謝安里謝厝寮3 │劉玲君  │車牌號碼3511-TH號自用小貨車電池1│持客觀上足供兇器使│刑法第321條第1項第│
│      │                  │之1號新台企業社前         │        │顆（約價值新台幣4500元）        │用之斜口鉗及梅花扳│3款               │
│      │                  │                          │        │                                │手各1支加以竊取   │                  │
├───┼─────────┼─────────────┼────┼────────────────┼─────────┼─────────┤
│7     │100年5月間某日上午│臺南市麻豆區謝安里謝厝寮  │張英吉  │車牌號碼4802-GH號自用小貨車電池1│徒手竊取          │刑法第320條第1項  │
│      │8時許             │239之5號前                │        │顆（約價值新台幣4500元）        │                  │                  │
├───┼─────────┼─────────────┼────┼────────────────┼─────────┼─────────┤
│8     │100年5月中旬某日  │臺南市○○區○○路與建南街│張正良  │車牌號碼JA-061號營業大貨車電池1 │徒手竊取          │刑法第320條第1項  │
│      │                  │旁空地                    │        │顆（約價值新台幣3500元）        │                  │                  │
├───┼─────────┼─────────────┼────┼────────────────┼─────────┼─────────┤
│9     │100年4、5月間某日 │臺南市安定區油車33之7號旁 │魏福銘  │車牌號碼1553-D7號自用小貨車電池1│徒手竊取          │刑法第320條第1項  │
│      │上午7時30分許     │道路上                    │        │顆（約價值新台幣4100元）        │                  │                  │
└───┴─────────┴─────────────┴────┴────────────────┴─────────┴─────────┘